臺灣新竹地方法院民事裁定
                                   110年度家聲抗字第25號
抗  告  人  吳淑惠  
            吳美惠  
            吳明惠  

共      同
送達代收人  謝佳芸  
上列抗告人因聲請拋棄繼承事件，對於本院司法事務官民國110
年7月1日110年度司繼字第245號裁定不服，提起抗告，本院合議
庭裁定如下：
    主      文
一、原裁定關於駁回抗告人吳淑惠、吳美惠拋棄繼承之聲請部分
    廢棄。
二、抗告人吳淑惠、吳美惠聲明拋棄對於被繼承人吳清河之繼承
    權，准予備查。
三、抗告人吳明惠之抗告駁回。
四、聲請及抗告程序費用由抗告人吳明惠負擔三分之一，餘由被
    繼承人吳清河之遺產負擔。
　　理    由
一、抗告暨聲請意旨略以：被繼承人吳清河係抗告人吳淑惠、吳
    美惠、吳明惠之父親，於民國110年1月23日死亡，抗告人等
    自願拋棄繼承，為此聲明拋棄繼承。原裁定雖謂抗告人吳明
    惠未於聲請狀尾加蓋印鑑章，亦未提出印鑑證明；抗告人吳
    淑惠、吳美惠所提出印鑑證明之申請目的分別為「繼承遺產
    相關事宜」、「繼承」，則抗告人等是否有拋棄繼承之真意
    不明，且逾期未補正，而裁定駁回抗告人等之聲請。然抗告
    人吳明惠身處加拿大，因當地新冠肺炎疫情嚴峻，各機關分
    流辦事而有所延宕，現抗告人等已於110年7月13日補呈印鑑
    證明，爰提起本件抗告，請求廢棄原裁定，並准予拋棄繼承
    等語。
二、按繼承人得拋棄其繼承權；前項拋棄，應於知悉其得繼承之
    時起三個月內，以書面向法院為之，民法第1174條第1項、
    第2項分別定有明文。又按非訟事件之聲請，不合程式或不
    備其他要件者，法院應以裁定駁回之；但其情形可以補正者
    ，法院應定期間先命補正。家事非訟事件，除法律別有規定
    外，準用非訟事件法之規定，非訟事件法第30條之1及家事
    事件法第97條亦分別定有明文。是以，拋棄繼承事件，係屬
    非訟事件，法院對於繼承人以書面所為拋棄之表示，雖無庸
    作實體上之審究，但有關非訟事件之程序上事項，仍應作形
    式上審查，如管轄之有無，當事人能力、訴訟能力之有無、
    由代理人聲請者，其代理權之有無、非訟事件費用之繳納、
    非訟事件之書狀是否合於法定之程式等項，其有欠缺得依非
    訟事件法補正者，應命補正，逾期不補正，法院得以裁定駁
    回。
三、經查：
(一)被繼承人吳清河於110年1月23日死亡，抗告人吳淑惠、吳美
    惠、吳明惠分別係被繼承人長女、次女及三女，抗告人3人
    於110年3月11日向本院聲請拋棄對被繼承人之繼承權等情，
    業據抗告人於原審提出除戶戶籍謄本、繼承系統表、抗告人
    之戶籍謄本及家事聲請狀等件在卷可憑（見原審卷第7至13
    頁、第21至33頁），堪認為真。
(二)原審以抗告人吳淑惠、吳美惠提出之印鑑證明之申請目的分
    別為「繼承遺產相關事宜」、「繼承」，無從認定其等具有
    拋棄繼承之真意，經限期通知補正，惟其等未依期補正為由
    ，逕予駁回拋棄繼承之聲明，固非無見。惟抗告人吳淑惠、
    吳美惠既已於法定期間內提起抗告，關於此等得補正之事項
    ，在本案尚未確定之前，自得補正，抗告人吳淑惠、吳美惠
    已於原審裁定後提出申請目的為「拋棄繼承」之印鑑證明（
    見原審卷第75、77頁），足證其等確有為本件拋棄繼承之意
    ，則前開得補正事項已補正，應認抗告人吳淑惠、吳美惠本
    件聲請拋棄繼承為合法，應准予備查，是其等所提出之抗告
    為有理由，應予准許。
(三)抗告人吳明惠雖亦於原審裁定後提出印鑑證明，惟申請目的載為「當事人授權書未載明使用目的」（見原審卷第79頁），經本院依職權調閱吳明惠之入出境資訊及向臺南○○○○○○○○函查其聲請印鑑證明相關資料（見本院卷第32頁、第38至43頁），查知抗告人吳明惠自107年12月9日出境後未再入境，而依駐溫哥華台北經濟文化辦事處認證之授權書，其僅授權第三人吳思賢「申請印鑑登記並領取印鑑證明、申請與領取戶籍謄本」，並未見有委託吳思賢辦理拋棄繼承之意；因抗告人吳明惠迄今均未提出經我國駐外單位認證之拋棄繼承聲明書、授權代理人代理拋棄繼承之授權書、當事人欄有載明代理人身分之拋棄繼承聲請狀及代理人之印鑑證明，本院乃以110年9月22日新院嶽家光110家聲抗25字第029408號函命於15日內補正，該通知已於110年9月29日送達抗告人吳明惠指定之送達代收人，惟抗告人吳明惠逾期迄未補正，本院尚無從認定抗告人吳明惠確有拋棄繼承之真意，則抗告人吳明惠拋棄繼承之聲請難認合法，應予駁回。
(四)綜上所述，抗告人吳淑惠、吳美惠於原審裁定後已補正申請目的為「拋棄繼承」之印鑑證明，雖不無遲延補正之情事，然法無限制不得於第二審補正，是抗告人吳淑惠、吳美惠所為之抗告，為有理由，應由本院廢棄該部分原裁定，併為抗告人吳淑惠、吳美惠拋棄繼承之聲明准予備查之諭知，爰裁定如主文第1、2項所示。而抗告人吳明惠不在國內，經原審通知限期補正，其於原審裁定後所提出家事聲請狀蓋印之印鑑章，雖有檢附其委任吳思賢申請之印鑑證明，惟該印鑑證明未載明使用目的，且依駐外單位認證之授權書所載，抗告人吳明惠僅授權吳思賢「申請印鑑登記並領取印鑑證明、申請與領取戶籍謄本」，並未授權吳思賢辦理拋棄繼承，經本院再度限期命補正，迄今均未提出經我國駐外單位認證之拋棄繼承聲明書及委任代理人之授權書，無法認定抗告人吳明惠確實有拋棄繼承之真意，原審據此裁定駁回其拋棄繼承之聲請，於法並無不合，是抗告人吳明惠提起抗告並聲明廢棄原裁定部分，為無理由，應予駁回，爰裁定如主文第3項所示。
四、據上論結，本件抗告人吳淑惠、吳美惠抗告為有理由，抗告
    人吳明惠抗告為無理由，依家事事件法第97條、非訟事件法
    第21條第2項、第46條，民事訴訟法第495條之1第1項、第44
    9條第1項、第450條、第95條、第79條，裁定如主文。
中    華    民    國    110   年    11    月    12    日
                  家事法庭　審判長法　官　高敏俐 
                                  法　官  許翠玲
                                  法　官  林宗穎
以上正本係照原本作成。
本裁定除以適用法規顯有錯誤為理由外，不得再抗告。如提起再
抗告，應於收受後10日內委任律師為代理人向本院提出再抗告狀
（須繳納再抗告裁判費新台幣1,000元）。
中　　華　　民　　國　　110 　年　　11　　月　　12　　日
                                  書記官  嚴翠意